臺灣士林地方法院刑事判決　　　　　　　94年度簡上字第18號
上　訴　人　甲○○○
　　　　　　乙○○
上列被告因家庭暴力罪之傷害案件，不服本院民國93年11月30日
93年度士簡字第1519號第一審判決（聲請簡易判決處刑案號：臺
灣士林地方法院檢察署93年度偵字第8279號）提起上訴，本院管
轄之第二審合議庭判決如下：
    主  文
上訴駁回。
    事  實
一乙○○於6 、7 歲時為王寶興收養，收養5 、6 年後，王寶興
  與甲○○○結婚，甲○○○與乙○○間具有家庭暴力防治法第
  3 條第3 款直系姻親之家庭成員關係（起訴書認二者具養母女
  關係尚有誤會）。甲○○○與乙○○間因批購彩券販賣應繳納
  稅捐問題，屢生糾紛，雙方因而互有怨隙，於民國93年7 月14
  日凌晨零時許，甲○○○騎腳踏車行經臺北市○○區○○街35
  號雙福宮前，見乙○○適走在對街便高罵：「垃圾鬼」（公然
  侮辱部分未據告訴），乙○○聞言回罵，甲○○○聞之心生不
  滿，即將腳踏車停妥，並基於普通傷害之犯意，衝至對街乙○
  ○面前並伸出雙手毆打乙○○，乙○○見狀亦基於普通傷害之
  犯意出手反擊，雙方徒手互相抓扯、毆打對方之臉部、手臂，
  嗣因路旁之小吃店老闆聞聲前來勸架，甲○○○、乙○○始罷
  手，甲○○○因而受有左臉部、右前臂多處瘀傷，乙○○則受
  有右前臂、左上臂及顏面抓傷等傷害。
二案經被害人甲○○○、乙○○訴由台北市政府警察局大同分局
  報告台灣士林地方法院檢察署檢察官偵查聲請簡易判決處刑。
    理  由
一上揭被告乙○○毆打甲○○○，並致甲○○○受有事實欄所載
  傷勢之犯罪事實，業據被告乙○○於本院調查、審理時自白不
  諱，核與證人即共同被告甲○○○於本院證述相符，並有台北
  市立中興醫院乙種診斷證明書1 份，及甲○○○受傷之照片在
  卷可參，堪認被告乙○○之自白與事實相符，足以採信。
二訊據被告甲○○○，固不否認伊於93年7 月14日凌晨零時許，
  騎腳踏車行經雙福宮前，見告訴人乙○○走在對街，即罵：「
  垃圾鬼」，乙○○聞言回罵，伊即將腳踏車停妥，衝至對街乙
  ○○面前並伸出雙手等情不諱，惟矢口否認上開傷害犯行，辯
  稱：伊衝至乙○○面前只是要質問乙○○，又伊雖伸出手欲抓
  扯乙○○之頭髮，但並未抓到云云，然查乙○○遭被告甲○○
  ○徒手抓其雙手及臉部，因而受有前述之傷勢乙情，業據證人
  即共同被告乙○○於本院審理時結證在卷，此外並有馬偕紀念
  醫院診斷證明書1 份在卷可參，堪可認定。雖被告甲○○○以
  前詞置辯，然查被告甲○○○於前開時地，騎腳踏車見乙○○
  行於對街，即高罵：「垃圾鬼」乙語，因乙○○回罵，被告甲
  ○○○便停妥腳踏車，衝至乙○○面前等情，業據被告甲○○
  ○自承在卷。查被告甲○○○若係要質問乙○○，其盡可在對
  街質問，或走至乙○○面前質問，惟其卻「衝」至乙○○面前
  ，顯見被告甲○○○當時甚為氣憤。又被告甲○○○與乙○○
  間，因批購彩券販賣應繳納稅捐之問題，屢生糾紛，於93年4
  月28日被告甲○○○亦曾毆傷乙○○等情，業據證人即共同被
  告乙○○證述在卷，並有被告甲○○○所提臺灣臺北地方法院
  檢察署檢察官93年度偵字第11863 號不起訴處分書、和解書、
  乙○○請求撤回告訴申請書等在卷可參，堪認被告甲○○○前
  亦有毆打乙○○之舉。查93年7 月14日凌晨零時許，被告甲○
  ○○與乙○○碰面時，係被告甲○○○先挑釁，於告訴人乙○
  ○回罵時，被告甲○○○即衝至告訴人乙○○面前，可知被告
  甲○○○斯時氣憤難忍，參諸被告甲○○○、乙○○間之積怨
  ，及被告甲○○○曾有毆打乙○○之舉，堪認證人乙○○指稱
  ：被告甲○○○衝到伊面前即出手毆打伊等語，符合常情，堪
  可採信，至被告甲○○○辯稱：只是衝到乙○○面前質問乙○
  ○，並沒有打到她云云，顯為卸責之詞，不足採信。
三綜上所述，被告甲○○○、乙○○犯行均堪認定，本件事證明
  確，應依法論科。
四核被告甲○○○、乙○○二人所為，均係犯刑法第277 條第1
  項之普通傷害罪。原審依刑事訴訟法第449 條第1 項前段、第
  3 項、第454 條第2 項，刑法第277 條第1 項、第41條第1 項
  ，罰金罰鍰提高標準條例第1 條前段、第2 條，又認其等互毆
  致對方受有傷害，乃均對家庭成員故意實施身體上不法侵害之
  家庭暴力行為，且成立刑法第277 條之傷害罪，應屬家庭暴力
  防治法第2 條第2 項所稱之家庭暴力罪，而分別判處被告甲○
  ○○、乙○○拘役20日，並均諭知易科罰金之折算標準，其認
  事用法均無不合，量刑亦屬妥適。被告甲○○○否認犯罪，被
  告乙○○指摘原審判刑過重，均非可採，核其等上訴均無理由
  ，應予駁回。
五據上論斷，應依刑事訴訟法第455 條之1 第1 項、第3 項、第
  368 條，判決如主文。
六本案經檢察官林聰良到庭執行職務
中　　華　　民　　國　　94　　年　　8 　　月　　31　　日
                  刑事第一庭審判長法  官  雷  雯  華
                                  法  官  許  辰  舟
                                  法  官  江  翠  萍
以上正本證明與原本無異。
本件不得上訴。
                                  書記官  范  淑  芬
中　　華　　民　　國　　94　　年　　9 　　月　　2 　　日
